臺灣高雄地方法院民事裁定　　　　　　　 94年度聲字第603號
聲　請　人　甲○○
相　對　人　高雄縣美濃鎮農會
法定代理人　朱信強
當事人間聲請停止執行事件，本院裁定如下：
  主  文
聲請人供擔保新臺幣伍拾萬元後，本院93年民執字第44149 號執
行事件中，如附圖Ａ、Ｄ及Ｄ所示未辦保存登記之地上建物的強
制執行程序，於聲請人對相對人高雄縣美濃鎮農會所提第三人異
議之訴（即本院94年補字第363 號案件繳費後所新分之訴訟案件
）判決確定前應暫予停止。
  理  由
一、按有回復原狀之聲請，或提起再審或異議之訴，或對於和解
    為繼續審判之請求，或提起宣告調解無效之訴，撤銷調解之
    訴，或對於法院依強制執行法第4 條第1 項第5 款之裁定提
    起抗告時，法院因必要情形或依聲請定相當並確實擔保，得
    為停止強制執行之裁定，強制執行法第18條第2 項定有明文
    。
二、經查，聲請人主張本院93年執字第44149 號強制執行事件，
    所查封如附圖所示未辦保存登記之地上建物Ａ、Ｄ及Ｄ為其
    所有，聲請人已依法提起三人異議之訴，並已依本院94年補
    字第363 號裁定補繳裁判費。而因系爭地上物未辦妥保存登
    記，無法明確辨明究係何人所有，故聲請人既已提第三人異
    議之訴，自有停止執行之必要，亦即本件聲請應合於強制執
    行法第18條第2 項所定之要件。
三、其次，就擔保金之數額，因停止執行之擔保金所欲擔保者，
    為債權人因停止執行所受之損害，此項損害額之認定與停止
    執行標的之價額間，理論上並非必然一致。爰因本件強制執
    行係就如附表所示未辦保存登記之地上物連同所坐落之基地
    為合併拍賣。系爭地上建物與基地，在利用上有一定程度之
    相關性，且業經執行法院為合併拍賣，以達其經濟上之效益
    ，系爭建物若停止強制執行，其實質上之影響，將可能因系
    爭建物無法一併拍賣，而導致應買人無法為就全部房地為完
    整之利用，進而減低其承買意願及投標之金額，並使執行法
    院不得不考慮是否全部標的均暫停拍賣，故於考量債權人因
    停止執行而無法及時取得並運用拍賣價金所受之損害時，自
    應斟酌全部拍賣底價，而非僅僅侷限於系爭地上建物本身之
    價值。為此，參酌系爭地上建物之價格（93年執字第44149
    號執行卷內之財團法人台灣經濟技術研究所之鑑價報告，為
    453600元、48384 元），暨系爭強制執行一併拍賣之高雄縣
    美濃鎮2870號、2871號土地之用途（特定農業區農牧用地）
    及價格（一拍時底價為280 萬及180 萬元，因無人應買，將
    進行二拍）外。再參酌聲請人所提第三人異議之訴，應適用
    通常訴訟程序，法院所規定之辦案期限，及本件異議之訴案
    情尚稱單純，故以二年之訴訟期間計算因停止執行可能之利
    息損失。另再考量執行程序因系爭建物停止執行而需重新進
    行，及若無法合併拍賣所可能影響投標意願及金額，對債權
    人所造成之損害，暨執行名義所載之債權額等因素，爰酌定
    擔保金額為五十萬元。
四、綜上所述，本院為聲請人之聲請為有理由，應予准許，為此
    裁定如主文所示。。
五、依強制執行法第18條第2項，裁定如主文。
中　　華　　民　　國　　94　　年　　5 　　月　　 4　　日
                  民事第二庭    法　官　洪碩垣
為正本係照原本作成。
如對本裁定抗告須於裁定送達後10日內向本院提出抗告狀，並繳
納裁判費新台幣1,000元。
中　　華　　民　　國　　94　　年　　5 　　月　　 4　　日
                                書記官　光聰
附圖
